臺北高等行政法院裁定
                                       100年度救字第51號
聲  請  人　張坤和
上列聲請人因與相對人行政院人事行政局、財政部國有財產局間
，請求復職等事件，聲請訴訟救助，本院裁定如下：
　　主  文
聲請駁回。
聲請訴訟費用由聲請人負擔。
　　理  由
一、按「當事人無資力支出訴訟費用者，行政法院應依聲請，以
    裁定准予訴訟救助，但顯無勝訴之望者，不在此限。」「聲
    請人無資力支出訴訟費用之事由應釋明之。前項釋明得由受
    訴行政法院管轄區域內有資力之人出具保證書代之。」行政
    訴訟法第101 條、第102 條第2 、3 項定有明文。當事人為
    進行訴訟所必要之費用，原須預行繳納，惟當事人無資力支
    出訴訟費用時，將無從伸張其權利，故當事人得提出能即時
    調查之證據以釋明無資力之事實，或由有資力之人出具保證
    書以代釋明，聲請訴訟救助。受訴行政法院經審酌認其確為
    無資力支出訴訟費用者，固應准予訴訟救助，以維護其權益
    ，惟如當事人起訴或上訴所主張之事實，於法律上顯無勝訴
    之望者，自無須予以救助，法條文義甚明。
二、本件聲請人聲請意旨略以：
    (一)聲請人於民國71年經乙等特種考試及格，由相對人分派至
      高雄市國稅局服務，惟一直未能依薦任職任用，其後聲請
      人於82年6 月7 日辭職；除任職於高雄市國稅局外，聲請
      人亦曾於財政部國有財產局（下稱國有財產局）任職約半
      年。其後聲請人於100 年2 月13日、100 年3 月7 日分別
      向高雄市國稅局及國有財產局以生計困難為由，請求准予
      復職，惟皆遭拒絕。聲請人遂分別於100 年4 月20日、10
      0 年5 月17日向公務人員保障暨培訓委員會（下稱保訓會
      ）提起復審，遭保訓會以100 年公審決字第0067號、100
      年公審決字第0089號決定不受理。聲請人不服，遂向本院
      提起行政訴訟，請求相對人准予聲請人復職並以薦任職任
      用，否則應給付聲請人自100 年2 月13日起算至107 年3
      月7 日止之薪資以及退休金。
    (二)聲請人與相對人間係屬公法上法律關係，且為維護聲請人
      之生存權，避免基本生活費之欠缺造成聲請人之重大損害
      或急迫危險（因生存權所必須之基本生活費係維護生存權
      之前提），符合行政訴訟法第298 條第2 項規定「避免急
      迫危險或防止重大損害」之要件，故聲明於上開訴訟確定
      前，請求命相對人先為一定給付以定暫時狀態。
三、經查：
（一）本件聲請人聲請訴訟救助，並未據提出能即時調查之證據
      ，以釋明其無資力支出訴訟費用之主張為真實，亦未據提
      出保證書以代之，其聲請於法未合，自難准許。
（二）次查，聲請人已於82年6 月7 日辭職，故聲請人現已非相
      對人依公務人員相關任用法律任用之現職人員，與相對人
      間實際上並無公法上法律關係存在，與已存在之公法上法
      律關係所生之爭執有程度上之區別，聲請人提起本件行政
      訴訟，請求相對人准予聲請人復職並以薦任職任用，否則
      應給付聲請人自100 年2 月13日起算至107 年3 月7 日止
      之薪資以及退休金，由聲請人起訴所主張之本案事實觀之
      ，於法律上顯無勝訴之望，核與聲請訴訟救助之要件不合
      ，其聲請即屬無從准許。
四、依行政訴訟法第104條、民事訴訟法第95條、第78條裁定如
    主文。
中　　華　　民　　國　　100 　　年　　6 　　月　 17 　日
                       臺北高等行政法院第三庭
                               審判長法  官　   許瑞助
                                   　法  官     劉穎怡
                                     法  官　   鍾啟煌
上為正本係照原本作成。
如不服本裁定，應於送達後10日內向本院提出抗告狀（須按他造
人數附繕本）。
中　　華　　民　　國　　100 　　年　　6 　　月　 17 　日
                                     書記官     李淑貞